臺灣板橋地方法院簡易判決　　　　　　95年度簡字第7829號
聲　請　人　臺灣板橋地方法院檢察署檢察官
被　　　告　甲○○
上列被告因違反著作權法案件，經檢察官聲請以簡易判決處刑（
95年度偵字第21106號），本院判決如下：
    主  文
甲○○擅自以公開傳輸之方法侵害他人之著作財產權，處有期徒
刑伍月，如易科罰金，以新臺幣壹仟元折算壹日，減為有期徒刑
貳月又拾伍日，如易科罰金，以新臺幣壹仟元折算壹日。扣案之
電腦主機壹部沒收。
    事實及理由
一、甲○○明知如附件附表一所示之「New Killer Star 」等
    6583 首 歌曲，分別為新力博德曼音樂娛樂股份有限公司、
    環球國際音樂股份有限公司、華納國際音樂股份有限公司、
    滾石國際音樂股份有公司、艾迴股份有限公司、上華國際企
    業股份有限公司、豐華唱片股份有限公司、科藝百代股份有
    限公司、福茂唱片音樂股份有限公司、華研國際音樂股份有
    限公司等公司（下稱新力博德曼等10家公司）享有著作財產
    權之錄音著作物（聲請書誤載為音樂著作物），及如附件附
    表二所示之「熊的傳說2 」等27部電影，分別為美商迪士尼
    企業股份有限公司、美商華納兄弟娛樂公司、美商二十世紀
    福斯影片股份有限公司、美商環球影片製作有限責任合夥、
    美商哥倫比亞影片股份有限公司、美商米高梅影片股份有限
    公司、美商派拉蒙影片股份有限公司等公司（下稱美商迪士
    尼等7 家公司）享有著作財產權之視聽著作物，未經前開擁
    有著作財產權公司之同意或授權，均不得擅自公開傳輸上開
    著作。詎其基於以公開傳輸方式侵害他人著作財產權之包括
    犯意，自民國95年6 月中旬某日起，在其位於臺北縣蘆洲市
    ○○路227 巷24弄1 號2 樓之住處，利用個人電腦及網際網
    路設備連線上網，而在其先前已架設之「白木林部落格」（
    網址
    http://tw.myblog.yahoo.com/jw!om2XaT2DR0LNQI0XqFUq
    ），依照音樂討論區、影視欣賞、BT交流區等類別建立網頁
    內容，並於各該網頁內，多次將其用google網頁搜尋得知可
    以下載上開附表一所示錄音著作壓縮檔案之其他網址及可以
    下載上開附表二所示視聽著作重製檔之其他網址，依其名稱
    建立超連結，使不特定人自「白木林部落格」之分類網頁點
    選歌曲或電影名稱後，即得經由網頁超連結作用，連結至其
    他網址下載如附表一所示錄音著作及如附表二所示視聽著作
    。嗣於95年8 月11日17時12分許，為警持搜索票前往甲○○
    前揭住處查獲，並扣得甲○○所有供犯罪所用之電腦主機1
    臺。
二、證據部分引用附件聲請簡易判決處刑書之記載。
三、按著作權法上所稱「公開傳輸」者，係指以有線電、無線電
    之網路或其他通訊方法，藉聲音或影像向公眾提供或傳達著
    作內容，包括使公眾得於其各自選定之時間或地點，以上述
    方法接收著作內容者而言，該法第3條第1項第10款定有明文
    。而該等行為以具互動性之電腦或網際網路傳輸型態為其特
    色，與公開口述、公開播送、公開演出等傳統單向傳達著作
    內容之方式有別，且該條文中所稱「向公眾提供」之要件，
    並不以利用人確有實際傳輸或接收之舉為必要，只要處於可
    得傳輸或接收之狀態即為已足（參見92年7月9日修正公布之
    著作權法第3條立法說明）。是核被告甲○○於個人部落格
    網頁建立超連結，使不特定人得經由超連結下載錄音著作及
    視聽著作之所為係犯著作權法第92條之擅自以公開傳輸之方
    法侵害他人之著作財產權罪。再按刑事法若干犯罪行為態樣
    ，本質上原具有反覆、延續實行之特徵，立法時既予特別歸
    類，定為犯罪構成要件之行為要素，則行為人基於概括之犯
    意，在密切接近之一定時、地持續實行之複次行為，倘依社
    會通念，於客觀上認為符合一個反覆、延續性之行為觀念者
    ，於刑法評價上，即應僅成立一罪。學理上所稱「集合犯」
    之職業性、營業性或收集性等具有重複特質之犯罪均屬之，
    例如經營、從事業務、收集、販賣、製造、散布等行為概念
    者，最高法院95年台上字第1079號判決、95年台上字第3937
    號判決、95年台上字第4686號判決可資參照。從而，本件被
    告甲○○多次於網頁建立超連結，擅自以公開傳輸之方法侵
    害他人之著作財產權之行為，具有不斷反覆實施之特性，應
    認屬集合犯行為，自仍應論以一罪。次按常業犯、連續犯、
    繼續犯等跨越一段期間之犯罪，其犯罪行為實施中，其間法
    律縱有變更，但其行為既跨越實施至新法施行之後，即無行
    為後法律變更之可言，應依新法處斷，無適用刑法第2 條第
    1 項但書之餘地（最高法院92年度台上字第2810號判決意旨
    參照）。被告甲○○以公開傳輸之方式侵害他人著作財產權
    之起始時間雖在95年6 月中旬，係在95年7 月1 日刑法修正
    條文施行前，惟其犯行刑法修正條文施行後始終止，自應適
    用修正後刑法之規定，尚無新舊法比較之問題。爰審酌被告
    並無前科，素行良好，因不諳刑典，致故意侵害他人之智慧
    創作，損及他人享有之智慧財產權，並破壞我國保護智慧財
    產權之國際形象，暨其公開傳輸之錄音、視聽著作分別多達
    6583首、27部，為數不少，然念及被告並非意圖營利而為前
    開犯行及犯罪後坦承犯行，態度良好等一切情狀，量處如主
    文所示之刑，並依刑法第41條第1 項前段規定諭知易科罰金
    之折算標準，且本案之犯罪時間在96年4 月24日以前，應依
    中華民國96年罪犯減刑條例規定減其刑期2 分之1 ，以資懲
    儆。扣案電腦主機1 部，為被告所有且供本件犯罪所用之物
    ，業據其供承在卷，爰依著作權法第98條前段之規定沒收。
四、依刑事訴訟法第449 條第1 項、第3 項、第450 條第1 項、
    第454 條第2 項，著作權法第92條、第98條前段，刑法第11
    條前段、第41條第1 項前段，中華民國96年罪犯減刑條例第
    2 條第1 項第3 款、第7 條，逕以簡易判決處刑如主文。
五、如不服本判決，得自收受送達之翌日起10日內向本院提出上
    訴狀，上訴於本院第二審合議庭（須附繕本）。
中　　華　　民　　國　　96　　年　　8 　　月　　29　　日
                  刑事第十庭法　官  歐陽漢菁
此正本與原本無異。
                            書記官  李崇文
中　　華　　民　　國　　96　　年　　8 　　月　　30　　日
附錄本案論罪科刑依據之法條：
著作權法第92條：
擅自以公開口述、公開播送、公開上映、公開演出、公開傳輸、
公開展示、改作、編輯、出租之方法侵害他人之著作財產權者，
處三年以下有期徒刑、拘役、或科或併科新臺幣七十五萬元以下
罰金。
